【裁判字號】    88,上訴,1603
【裁判日期】    890525
【裁判案由】    毒品危害防制條例
【裁判全文】
臺灣高等法院臺南分院刑事判決            八十八年度上訴字第一六三號   Ｃ
      上  訴  人
      即  被  告  甲  ○  ○
右上訴人因毒品危害防治條例案件，不服臺灣台南地方法院八十八年度訴字第六九三
號中華民國八十八年七月三十日第一審判決 (起訴案號：臺灣台南地方法院檢察署八
十八年度偵字第四六三二、六一九七號)，提起上訴，本院判決如左：
      主      文
上訴駁回。
      事      實
一、甲○○基於概括之犯意，自民國 (下同)八十八年三月初某日起至同年月三十日
    止，在台南縣永康巿大橋一街七十三巷一九七號二樓丙○○（另判處無期徒刑在
    案）之租住處，連續多次轉讓第一級毒品海洛因與乙○○（戒治中，丙○○之女
    友）施用。嗣於八十八年三月三十一日凌晨一時三十分許，在台南巿永華路二段
    台南巿議會前，為警發現可疑而查獲甲○○甫自楊某處購得之海洛因一包（毛重
    約０．四四八公克，已同案判決諭知沒收），而供出上情。
二、案經台南巿警察局第四分局報請台灣台南地方法院檢察署檢察官偵查及檢察官自
    動檢舉偵辦起訴。
      理      由
一、訊據被告甲○○供對於右揭時地看見乙○○自行取用毒品海洛因之事實，惟矢口
    否認有轉讓毒品犯行，辯稱：伊是將毒品海洛因放在桌上，都是乙○○趁其睡覺
    時，自己拿去用的，我並沒有拿給她等語。
二、經查：右揭轉讓毒品海洛因之事實，業據被告甲○○於偵查中供承不諱（偵查卷
    第十一頁），核與證人乙○○於警訊、偵審中供述之情節合（原審八十八年六
    月十五日訊問筆錄），而被告甲○○確曾擁有毒品海洛因之事實，並有自被告身
    上查獲之海洛因 (毛重約○．四四八公克）扣案足證，足認被告確有轉讓海洛因
    與乙○○施用之情事無誤。嗣被告於原審及本院審理中雖否認有右揭轉讓毒品海
    洛因犯行，辯稱：「是她（乙○○）自己拿去施用的」云云。但查毒品海洛因之
    巿場來源有限，證人乙○○既有施用毒品之習慣，且其又係被告甲○○之前手丙○○之女友，自可與被告或丙○○一同施用，何須趁甲○○睡覺時「自行取用吸
    食」？顯與常情有悖，被告所辯無非卸責飾詞，不足採信，犯行堪以認定。
三、核被告所為，係犯毒品危害防制條例第八條第一項轉讓第一級毒品罪。其先後多
    次犯行，時間緊接，所犯構成要件亦復相同，顯係基於概括犯意反覆為之，為連
    續犯，應論以一罪，並依法加重其刑。原審以事證明確，因予適用毒品危害防制
    條例第八條第一項、刑法第十一條前段、第五十六條規定，併爰審酌被告犯罪之
    動機、目的、手段、所生危害、犯罪後否認犯行飾詞狡辯等一切情狀，量處被告
    有期徒刑一年十月，以資懲儆，本院經核原判決認事用法，並無違誤，量刑亦稱
    允當，被告上訴意旨，指摘原判決不當，非有理由，應予駁回。至於被告持有之
    毒品海洛因 (毛重約○‧四四八公克），已於同案被告丙○○部分諭知沒收，爰
    不另為沒收之諭知，併予敘明。
據上論結，應依刑事訴訟法第三百六十八條，判決如主文。
本案經檢察官羅清溪到庭執行職務。
中    華    民    國      八十九      年      五      月      三十一    日
                                  臺灣高等法院臺南分院刑事第五庭
                                      審判長法官  茆    臺    雲
                                            法官  蔡    長    林
                                            法官  曾    平    杉
右正本證明與原本無異。
如不服本判決，應於判決送達後十日內向本院提出上訴狀，其未敘述理由者並應於提
出上訴狀後十日內向本院補提理由書（應附繕本)。
                                      法院書記官  胖    惠    墀
中    華    民    國      八十九      年      六      月      一        日


司法院資訊處製作；財團法人民間司法改革基金會備份。
